臺灣高等法院臺中分院刑事判決　　　 100年度上訴字第2024號
上　訴　人
即　被　告　許正忠
選任辯護人　王國泰律師
上列上訴人因毒品危害防制條例案件，不服臺灣臺中地方法院10
0年度訴字第1096、1669號中華民國100年8月25日第一審判決（
起訴案號：臺灣臺中地方法院檢察署100年度偵字第5083號；追
加起訴案號：100年度偵字第9943、10306號），提起上訴，本院
判決如下：
    主  文
上訴駁回。
    事  實
一、許正忠明知甲基安非他命為毒品危害防制條例所管制之第二
    級毒品，不得非法持有、販賣。緣黃宏傑於民國100年2月21
    日晚間約7時58分許，以行動電話0000000000號與李翊磊所
    持用之行動電話0000000000號聯繫後，雙方便於電話中，以
    「半個」等語，代表黃宏傑欲向李翊磊購買半錢之第二級毒
    品甲基安非他命後，李翊磊即於同日晚間約8時1分許，以上
    開行動電話撥打許正忠所使用之行動電話號碼0000000000號
    手機，聯絡向許正忠購買6,000元（即電話中所稱之「2個3
    號餐」）之甲基安非他命，許正忠於電話中表示沒那麼多的
    分量，李翊磊遂表示有多少拿多少。嗣於同日晚間約8時22
    分許，許正忠與真實姓名年籍不詳綽號「麥當勞」之成年男
    子（另經臺灣臺中地方法院檢察署檢察官簽分偵辦，下稱「
    麥當勞」）即共同基於販賣第二級毒品甲基安非他命以營利
    之犯意聯絡，將甲基安非他命放置在香菸盒內，再以綽號「
    麥當勞」男子所使用之行動電話號碼0000000000號聯絡李翊
    磊後，在李翊磊位於臺中市○區○○路1段221號住處樓下，
    將放置有甲基安非他命之香菸盒交付予不知情之戴錦琇，再
    由戴錦琇轉交予李翊磊，而販賣價值新臺幣（下同）5,000
    元之甲基安非他命予李翊磊。李翊磊因發覺分量與其原本想
    購得之6,000元分量少，除一方面與許正忠及綽號「姐仔」
    者電話詢問外，另一方面則撥打電話請黃宏傑稍待，俟李翊
    磊詢問完後，乃於同日晚上9時10分許，與黃宏傑電話聯絡
    ，除從上開甲基安非他命拿取些許以供稍後自己施用，並即
    前往臺中市○區○○路與大雅路交岔路口之某火雞肉飯店前
    ，將該包甲基安非他命販賣給黃宏傑。嗣警方循監聽內容，
    旋於同日晚間9時20分許，在臺中市○○區○○路1段517號
    前，查獲黃宏傑，並當場由黃宏傑身上扣得上開甫購得之甲
    基安非他命1包（淨重0.5842公克、驗餘淨重0.5748公克）
    。復於100年2月22日晚間10時許，在臺中市西屯區○○○街
    ○段426號前，查獲李翊磊、許正忠，並扣得許正忠所有供販
    賣第二級毒品用之門號0000000000號行動電話1支（含SIM卡
    1張）。
二、案經海岸巡防署中部地區巡防局第四一岸巡大隊及臺中市政
    府警察局太平分局報告臺灣臺中地方法院檢察署檢察官偵查
    起訴。
    理    由
壹、證據能力方面
一、按被告以外之人於偵訊中向檢察官所為之陳述，除顯有不可
    信之情況者外，得為證據，刑事訴訟法第159條之1第2項定
    有明文。而所謂不可信情況之認定，法院應審酌被告以外之
    人於陳述時之外在環境及情況，例如：陳述時之心理狀況、
    有無受到外力干擾等，以為判斷之依據，故係決定陳述有無
    證據能力，而非決定陳述內容之證明力。是被告以外之人前
    於偵查中已具結而為證述，除反對該項供述得具有證據能力
    之一方，已釋明「顯有不可信之情況」之理由外，皆得為證
    據；又司法實務運作上，咸認偵查中檢察官向被告以外之人
    所取得之陳述，原則上均能遵守法律規定，不致違法取供，
    被告以外之人於偵查中依法應具結者已具結，向檢察官所為
    之陳述，原則上具有證據能力。本案證人李翊磊、黃宏傑、
    戴錦琇於檢察官偵查時以證人身分作證，經檢察官告以具結
    之義務及偽證之處罰，並經具結而陳述，且無證據顯示係遭
    受強暴、脅迫、詐欺、利誘等外力干擾情形，是上開證人等
    於偵訊時之陳述應均有證據能力。
二、復按偵查犯罪機關依法定程序監聽之錄音，係以監聽之錄音
    帶為其調查犯罪所得之證據，司法警察依據監聽錄音結果予
    以翻譯而製作之通訊監察譯文，乃該監聽錄音帶內容之顯示
    ，此為學理上所稱之「派生證據」，屬於文書證據之一種。
    於被告或訴訟關係人對其譯文之真實性發生爭執或有所懷疑
    時，法院固應依刑事訴訟法第165條之1第2項之規定，勘驗
    該監聽錄音帶以踐行調查證據之程序，俾確認該錄音聲音是
    否為通訊者本人及其內容與通訊監察譯文之記載是否相符，
    或傳喚該通訊者為證據調查。倘被告或訴訟關係人對該通訊
    監察譯文之真實性並不爭執，即無勘驗辨認其錄音聲音之調
    查必要性，法院於審判期日如已踐行提示通訊監察譯文供當
    事人辨認或告以要旨，使其表示意見等程序並為辯論者，其
    所為之訴訟程序即無不合（最高法院97年度台上字第561號
    判決參照）。查本案警方對李翊磊所使用之門號0000000000
    號行動電話所實施之通訊監察，係經原審法院法官依通訊保
    障及監察法所核准，在通訊監察期間內（100年1月26日至同
    年2月24日）對上開門號為合法之監聽，此有臺灣臺中地方
    法院所核發之100年聲監字第95號通訊監察書附於偵查卷（
    卷一第16之61頁）可按，上開通訊監察係依法定程序所為，
    而警員基於該通訊監察所取得之監聽電話錄音，復製作成監
    聽譯文，有通訊監察譯文在卷可憑，且經本院於審判期日提
    示予公訴人、被告及其辯護人後，供其等辨認、表示意見並
    為辯論，迄言詞辯論終結前均無異議，即同意有證據能力，
    本院復查無其他不法之情狀，依上開說明，本件卷內通訊監
    察譯文自具有證據能力。
三、另按被告以外之人於審判外之陳述，雖不符刑事訴訟法第15
    9條之1至之4等4條之規定，而經當事人於審判程序同意作為
    證據，法院審酌該言詞陳述或書面陳述作成時之情況，認為
    適當者，亦得為證據；當事人、代理人或辯護人於法院調查
    證據時，知有刑事訴訟法第159條第1項不得為證據之情形，
    而未於言詞辯論終結前聲明異議者，視為有前項之同意，同
    法第159條之5定有明文。核其立法意旨，在於傳聞證據未經
    當事人之反對詰問予以核實，原則上先予排除。惟若當事人
    已放棄反對詰問權，於審判程序中表明同意該等傳聞證據可
    作為證據；或於言詞辯論終結前未聲明異議，基於尊重當事
    人對傳聞證據之處分權，暨證據資料愈豐富，愈有助於真實
    發見之理念，且強化言詞辯論主義，使訴訟程序得以順暢進
    行，上開傳聞證據亦均具有證據能力。查本案採為判決基礎
    之證據，除前揭所示外，其餘被告以外之人於審判外之言詞
    或書面陳述，固屬傳聞證據，本件當事人及辯護人就此部分
    審判外之陳述，及就本案採為判決基礎之文書資料，均未曾
    於言詞辯論終結前爭執其證據能力或聲明異議，且辯護人亦
    於本院行準備程序時陳明「同意有證據能力」，本院審酌上
    開陳述作成時之情況，並無違法取證之瑕疵，認以之作為證
    據為適當，揆諸上開規定，該審判外之陳述及文書資料均有
    證據能力。
四、本件於100年2月21日晚間9時20分許，在臺中市○○區○○
    路1段517號前，查獲黃宏傑，並當場扣得黃宏傑身上之甲基
    安非他命1包。復於100年2月22日晚間10時許，在臺中市西
    屯區○○○街○段426號前，查獲被告李翊磊、許正忠，並扣
    得被告許正忠所有門號0000000000號行動電話1支（含SIM卡
    1張），非屬供述證據而無傳聞法則之適用，且該扣案之物
    品，乃係依法定程序合法所扣得，與本案具有關聯性，亦有
    證據能力。
貳、實體方面
一、訊據被告許正忠固坦承其有交付香菸盒給李翊磊，且於案發
    期間持用門號0000000000號行動電話，並有於100年2月21日
    晚間約8時1分許與李翊磊電話通聯等情不諱，惟否認有何與
    綽號「麥當勞」之男子共同販賣價值5千元之甲基安非他命
    給李翊磊之犯行，辯稱：是其介紹綽號「麥當勞」的人與李
    翊磊認識，但是其沒有與綽號「麥當勞」的人共同販賣甲基
    安非他命給李翊磊，是綽號「麥當勞」的人賣給李翊磊，他
    們兩個當初各自不認識，透過其介紹認識，其只有帶「麥當
    勞」去找李翊磊，其雖有將香菸盒交給戴錦琇，但其不知道
    裡面有甲基安非他命，李翊磊也沒有拿5千元給其，而李翊
    磊之前有說其尚欠他5千元，則其倘若有販賣5千元之甲基安
    非他命給李翊磊，則李翊磊大可以該5千元主張抵銷，根本
    不需要再支付5千元給其，其沒有與綽號「麥當勞」的人共
    同販賣甲基安非他命給李翊磊云云。然查：
(一)、證人李翊磊於如前開時、地，向被告許正忠購買第二級毒品
    甲基安非他命之事實，業據證人李翊磊於警詢、偵查中及原
    審審理時證述屬實，核與證人戴錦琇證述之情節大致相符，
    並有警方拍攝被告與另一名男子在李翊磊住處樓下之照片3
    張（偵卷一第16之87頁）、被告許正忠與李翊磊間之通訊監
    察譯文在卷可按，分述如下：
  1.證人李翊磊於警詢時證稱：其於100年2月21日晚間以其持用
    之門號0000000000號行動電話撥打許正忠所持用之門號0000
    000000號行動電話聯絡，約定要購買5,000元甲基安非他命
    ，該次交易因為其當時在住處套房內打電腦，所以請其女友
    戴錦琇下樓到其住處套房1樓大門出入口內，向許正忠取得
    毒品安非他命，嗣戴錦琇將毒品拿上來後，其目視發覺毒品
    數量好像不夠，就再電話請許正忠來其住處談話詢問毒品為
    何數量不足，但經與許正忠商討並無結果，這期間有一名綽
    號阿生的朋友〈電話0000000000〉有打電話給其，問其有沒
    有毒品可買，後來阿生前來其住處1樓大門出入口以5, 000
    元代價向其購買毒品，其將自許正忠處購得的毒品交付給他
    ，其獲利就從中取得微量甲基安非他命吸食作為代價等語（
    見100年度偵字第5083號偵查卷(一)第16-5至16- 6頁）。
  2.證人李翊磊於偵查中證稱：100年2月21日晚間，其有向許正
    忠購買5,000元之甲基安非他命，當天其女友（即戴錦琇）
    下班後，其在住處打電腦，許正忠約其，其就叫戴錦琇下樓
    拿，許正忠把甲基安非他命放在菸盒內，其女友不知道裡面
    是甲基安非他命，她下去拿甲基安非他命後，過沒多久，許
    正忠就回來其住處，等到晚上其友人阿生的朋友來向其買5,
    000元的甲基安非他命，許正忠該次交給其5,000元的甲基安
    非他命，其只有留一點點自己吃而已，且許正忠交給其的甲
    基安非他命也不到5,000元，後來許正忠找其跟其女友去打
    彈珠，那段時間大部分都是許正忠在其住處賣毒品給伊，因
    為許正忠當時住在其那邊等語（見100年度偵字第5083號偵
    查卷(一)第31至32頁、同卷(二)第202至203 頁）。
  3.證人李翊磊於原審審理時證稱：伊需要毒品就會打電話給許
    正忠，100年2月21日那天剛好伊沒有菸，就請在外面的許正
    忠順便幫伊購買香菸，後來當天伊有持用門號0000000000號
    行動電話撥打許正忠持用之門號0000000000號的行動電話，
    請問許正忠幫伊問有沒有甲基安非他命，該毒品是伊準備要
    販賣毒品給黃宏傑，因為伊都是透過許正忠向「麥當勞」拿
    毒品，後來伊請伊女朋友戴錦琇下去住處1樓向許正忠拿菸
    ，拿回來的時候甲基安非他命就在菸盒裡面，許正忠已經有
    抽掉裡面幾支菸，嗣當日黃宏傑與伊交易完5,000元的毒品
    後，錢放在伊身上，伊之所以沒有把毒品的錢給交「麥當勞
    」，是因為「麥當勞」跟伊說過交易毒品價金，他會跟許正
    忠算，所以伊都是把錢交給許正忠，錢的事情「麥當勞」只
    對許正忠，那天與黃宏傑交易的5,000元價款，伊還沒有交
    給許正忠，因為當晚伊陪許正忠去玩賭博性電動玩具「賓果
    」，許正忠身上沒有錢，伊身上的毒品交易價款5,000元就
    給許正忠付掉玩賭博性電動玩具玩掉了，許正忠也知道那筆
    5,000元就是伊要給「麥當勞」的毒品交易價款等語（見原
    審卷第130至138頁）。
  4.證人戴錦琇於警詢時證稱：李翊磊叫其到樓下向許正忠拿香
    菸，其到樓下向許正忠拿香菸時，還不知道裡面是裝甲基安
    非他命，直到回房間內，將該香菸盒交給李翊磊時，其才知
    道裡面裝的是甲基安非他命等語。
  5.證人戴錦琇於偵查中證稱：「當天我下午四點多下班到家，
    約傍晚時，李翊磊說他沒有菸，當時李翊磊在打電腦，剛好
    許正忠在外面，所以李翊磊就叫我下去向許正忠拿菸，我拿
    菸上來後，李翊磊打開後，裡面是安非他命，這次我沒有交
    錢給許正忠。」、「我向許正忠拿完菸盒後，許正忠就離開
    了，隔不久，許正忠又與一個叫『麥當勞』的人來我家，後
    來我與李翊磊、許正忠、麥當勞一起吃晚餐，後來李翊磊拿
    菸盒下樓回來後，我沒有看到李翊磊有無拿錢給許正忠。」
    等語；及於本院審理時證稱：「（當天李翊磊有無叫你去樓
    下？）他有。」、「（去樓下做何事？）他叫我去樓下向許
    正忠拿香菸。」、「（你有無拿到香菸？）有。」、「（你
    拿到的香菸是拆過？還是未拆？）拆過的。」、「（是許正
    忠拿給你嗎？）是『麥當勞』透過許正忠拿給我。」、「（
    你有看到『麥當勞』把香菸拿給許正忠，再由許正忠拿給你
    嗎？）是。」、「（為什麼李翊磊不自己下樓拿香煙？）他
    那時在玩電腦。」、「（你是否知道香菸裡面有裝何東西？
    ）我不知道。」、「（你在下樓的時候，你有看到被告、『
    麥當勞』？）是。」、「（你如何知道他叫『麥當勞』？）
    曾經『麥當勞』有來過我住處，所以我知道他叫『麥當勞』
    。」等語。
  6.證人李翊磊所持用之門號0000000000號行動電話與被告許正
    忠所持用之門號0000000000號行動電話，於100年2月21日晚
    間8時1分許，有如下之通話內容：
   「許正忠：怎樣？
     李翊磊：那個是5號餐喔，還是6號。
     許正忠：3號。
     李翊磊：不是，3號在多一餐，總共就是2個3號餐。
     許正忠：2個3號餐喔，OK啦。
     李翊磊：那這樣多少？
     許正忠：他沒有那麼多了。
     李翊磊：沒有那麼多。
     許正忠：對，反正有多少拿多少好不好？
     李翊磊：沒有阿，那是人家問我的。
     許正忠：好啦，我知道啦。
     李翊磊：恩。」
    上開通話內容，業據證人李翊磊於警詢、偵查及原審審理時
    證稱：該通內容係其問許正忠有沒有安非他命，5號餐、6號
    餐代表要購買新臺幣5,000元、6,000元的甲基安非他命，3
    號在多1餐，總共就是2個3號餐代表要購買6,000元甲基安非
    他命，當時其原本是要買半錢的甲基安非他命，但許正忠聽
    不懂，所以才跟他說2個3號餐，此次有交易成功等語（見偵
    查卷一第16-10頁反面、第32頁、原審卷第132、132頁反面
    ）。另李翊磊於同日晚上8時07分許，發送內容為「你什麼
    時候要回來？這樣我比較好叫人家過來，趕快回來。」之簡
    訊給被告許正忠。嗣被告許正忠於同日晚上8時22分許，持
    綽號「麥當勞」之0000000000號行動電話給李翊磊，要李翊
    磊開門。李翊磊嗣於同日晚上8時26分許、8時40分許，分別
    撥打0000000000號、0000000000號行動電話，分別與被告許
    正忠及綽號「姐仔」詢問，其間有如下對話：「（李翊磊）
    ：你這是什麼的？（許正忠）：幼仔啦，等一下就回去了。
    （李翊磊）：沒有，剛剛我女朋友拿上來的這是什麼？（許
    正忠）：恩。．．．」、「（李翊磊）：我是打給阿中，那
    阿中跟麥當勞一起到我家樓下，後來我叫我女朋友去開門，
    他們也沒有上來，直接叫我女朋友拿上來，結果我看這樣根
    本不夠給人家。（姐仔）：那你跟他說阿。」綜觀上揭通話
    內容，可知證人李翊磊確於上揭時間利用其持用門號000000
    0000號之行動電話，與被告許正忠使用之門號0000000000號
    行動電話聯繫，而被告許正忠則於同日晚上8時22分許，與
    綽號「麥當勞」之男子在李翊磊住處樓下交付置有甲基安非
    他命1包之香菸盒予戴錦琇轉交給李翊磊。而李翊磊因發覺
    分量與其原本想購得之6,000元分量少，遂與許正忠及綽號
    「姐仔」者電話詢問。
  7.上開通訊監察譯文內容益足佐證證人李翊磊上開關於被告許
    正忠販賣甲基安非他命給其等內容之憑信性；且被告許正忠
    於同日晚上8時22分許左右，與另一男子（應係綽號「麥當
    勞」）出現在李翊磊住處樓下，亦方有警方拍攝之照片3張
    附於偵查卷可按（偵卷一第16之87頁）。再者證人李翊磊既
    於警詢、偵查中均已明確指認係向被告許正忠購買甲基安非
    他命，並已詳細證述向被告許正忠購買甲基安非他命之聯絡
    方式，及該次交易日期、地點、金額，且證人李翊磊能依照
    警察、檢察官所提示指認照片而明確指認係被告許正忠，又
    證人李翊磊表示與被告並無任何仇隙恩怨，被告許正忠復供
    承其當時借住於證人李翊磊住處等情，顯見被告許正忠與證
    人李翊磊交情甚篤，雙方應無任何仇隙恩怨，證人李翊磊實
    無構陷被告之動機，更足認證人李翊磊前揭證述，應屬真實
    可信。
  8.被告許正忠供稱：其在此之前有積欠李翊磊5,000元等語，
    而證人李翊磊於警詢時亦證稱：許正忠有欠其5,000元，是
    向其借的等語（偵查卷一第16-5頁），縱係屬實，亦僅係
    其間另有債權債務之民事關係而已，應與本案無涉。
(二)、證人李翊磊因黃宏傑要向其購買半錢之甲基安非他命，而打
    電話向被告許正忠購買甲基安非他命，再將該包甲基安非他
    命拿取些許以供自已施用後，賣給黃宏傑等情，業據證人李
    翊磊於警詢、偵查中及原審審理時證述屬實。且黃宏傑於10
    0年2月21日19時58分許、同日20時52分許、21時10分許，以
    其0000000000號行動電話撥打李翊磊之0000000000號行動電
    話，雙方有如下通話內容：
   「(1)100年2月21日19時58分許
    （黃宏傑）：我上次跟阿清去找你，去白仔那裡那一個。
    （李翊磊）：喔，你之後騎機車過來載那一個喔。
    （黃宏傑）：嗯。
    （李翊磊）：怎樣？
    （黃宏傑）：我要跟上次一樣，那姐仔說叫你打給他，看怎
                樣打給他。
    （李翊磊）：跟上次一樣。
    （黃宏傑）：對。
    （李翊磊）：你上次是．．
    （黃宏傑）：半個啊。
    （李翊磊）：嗯，那姐仔叫你打給我喔。
    （黃宏傑）：姐仔說叫我打給你，看你怎麼樣，然後打給姐
                仔。
    （李翊磊）：我打給姐仔這樣喔。
    （黃宏傑）：對，她說她電話不能打啊。
    （李翊磊）：好，那我先打給姐仔。
    （黃宏傑）：好。
     (2)同日20時52分許
    （李翊磊）：你可以過來了，但是我要先跟你講說可能不夠
                你說的那樣喔。
    （黃宏傑）：那是多少？
    （李翊磊）：就不夠，全部都停了。
    （黃宏傑）：那我過去再說。
    （李翊磊）：好。
     (3)同日21時10分許
    （黃宏傑）：我到了喔
    （李翊磊）：喔，你到火雞肉飯這裡了喔。
    （黃宏傑）：嗯。
    （李翊磊）：好，等我一下。」
    而證人黃宏傑業於警詢時證稱：代表其向綽號「笨笨」之李
    翊磊約定要購買甲基安非他命半錢，俗稱「一半」，但李翊
    磊意思毒品數量不夠，約定到他住處再談，第三通電話則是
    其已經到了李翊磊住處樓下，等李翊磊下樓交易，這次毒品
    交易有成功，其以5,000元代價向李翊磊一手交錢一手交貨
    方式購得甲基安非他命，就是遭警方查獲的這一包甲基安非
    他命等語明確，顯見李翊磊確有販賣價值5,000元之甲基安
    非他命給黃宏傑無誤。而黃宏傑於購得前開甲基安非他命後
    ，隨即於100年2月21日晚上9時20分許，在臺中市○區○○
    路一段517號（7-11）前為警查獲，並扣得該甲基安非他命1
    包，且上開扣案之甲基安非他命1包（淨重0.5842公克、驗
    餘淨重0. 5748公克）經送行政院衛生署草屯療養院鑑定結
    果，確係第二級毒品甲基安非他命無誤，有該院草療鑑字第
    1000300021號鑑定書影本1份附於本院卷（第85頁可按）。
    益見被告許正忠確有前述販賣甲基安非他命給李翊磊之犯行
    。
(三)、查近年來毒品之濫用，危害國民健康與社會安定日益嚴重，
    治安機關對於販賣或施用毒品之犯罪行為，無不嚴加查緝，
    各傳播媒體對於政府大力掃毒之決心亦再三報導，已使毒品
    不易取得且物稀價昂，苟被告於有償交付毒品予買受人之交
    易過程中無利可圖，縱屬至愚，亦無甘冒被取締移送法辦判
    處重刑之危險而平白從事毒品交易之理。是其販入之價格必
    較其出售之價格為低，而有從中賺取買賣價差牟利之意圖及
    事實，應屬合理認定。復按販賣毒品甲基安非他命係違法行
    為，非可公然為之，而毒品甲基安非他命亦無公定價格，係
    可任意分裝增減分量，且每次買賣之價格、數量，亦隨時依
    雙方之關係深淺、資力、需求量、對行情之認知、來源是否
    充裕、查緝是否嚴緊、購買者被查獲時供述購買對象之可能
    風險之評估等因素，而異其標準，機動調整，非可一概論之
    。從而販賣之利得，除非經行為人詳細供出各次所販賣之毒
    品之進價及售價，且數量俱臻明確外，實難察得其交易實情
    ，然販賣者從價差或量差中牟利，方式雖異，惟其販賣行為
    在意圖營利則屬同一。從而，舉凡有償交易，除足以反證其
    確係另基於某種非圖利本意之關係外，通常尚難因無法查悉
    其精確之販入價格，作為是否高價賣出之比較，諉以無營利
    之意思而阻卻販賣犯行之追訴。是本案販賣第二級毒品之犯
    行屬重罪，如於買賣之過程中無利可圖，被告何必甘冒觸犯
    刑罰之高度風險幫助他人取得毒品？是依一般經驗法則，堪
    信被告許正忠此次販賣甲基安非他命給李翊磊，確有從中賺
    取買賣價差，而有營利之意圖甚明。
(四)、按共同正犯之成立，祇須具有犯意之聯絡，行為之分擔，既
    不問犯罪動機起於何人，亦不必每一階段犯行，均經參與（
    最高法院34年上字第862號判例參照）。又共同實施犯罪行
    為之人，在合同意思範圍以內，各自分擔犯罪行為之一部，
    相互利用他人之行為，以達其犯罪之目的者，即應對於全部
    所發生之結果，共同負責（最高法院28年上字第3110號判例
    參照）。本件被告許正忠既有以前揭門號與證人李翊磊聯繫
    ，並談妥毒品甲基安非他命交易數量、日期、地點、金額之
    內容，亦有與綽號「麥當勞」之男子共同前往交付甲基安非
    他命情事，其顯係參與構成犯罪事實之一部，自屬分擔實施
    之犯罪行為，並與綽號「麥當勞」之男子間有犯意聯絡，應
    為共同正犯，而不能以幫助犯論（最高法院45年台上字第47
    3號判例參照）。
(五)、復按證人已由法官合法訊問，且於訊問時予當事人詰問之機
    會，其陳述明確別無訊問之必要者，不得再行傳喚，刑事訴
    訟法第196條定有明文。本件證人李翊磊已於原審審理時經
    法官合法訊問，並由被告及其辯護人為交互詰問，且證人李
    翊磊亦已就相關問題陳述明確。是被告及其選任辯護人於本
    院再聲請傳喚證人李翊磊加以詰問，本院認並無必要，併此
    敘明。
(六)、綜上所述，被告許正忠確有販賣甲基安非他命予李翊磊，其
    所辯無非卸飾之詞，不足採信，事證明確，其犯行洵堪認定
    。
二、核被告許正忠所為，係犯毒品危害防制條例第4條第2項之販
    賣第二級毒品罪。其持有甲基安非他命之低度行為，為其販
    賣甲基安非他命之高度行為所吸收，不另論罪。被告許正忠
    與綽號「麥當勞」之成年男子間，有犯意聯絡及行為分擔，
    為共同正犯。被告許正忠雖有供出其甲基安非他命之來源為
    共同正犯「麥當勞」，然其並未供出「麥當勞」真實姓名、
    年籍、資料以供查證，且綽號「麥當勞」者既未經檢警機關
    查獲，則被告自無毒品危害防制條例第17條第1項減輕其刑
    規定之適用，併此敘明。
三、原審認被告許正忠罪證明確，適用毒品危害防制條例第4條
    第2項、第19條第1項、刑法第11條、第28條之規定，審酌被
    告許正忠前未曾犯罪，此有臺灣高等法院被告前案紀錄表各
    1份在卷可證，其明知甲基安非他命係戕害人身心之毒品，
    為貪圖不法利益，竟販賣予他人施用，危害社會治安及國民
    健康，且販賣毒品為政府戮力查緝之罪，甲基安非他命足以
    使施用者導致精神、性格異常，造成生命危險之生理成癮性
    及心理依賴性，惟念被告許正忠販賣甲基安非他命之所得非
    多，數量尚微，暨其家庭生活狀況及學識程度、犯罪後之態
    度等一切情狀，量處有期徒刑8年6月。復說明(一)、毒品危害
    防制條例第19條第1項規定，犯販賣毒品罪者，其犯罪所得
    之財物均沒收之，係採義務沒收主義。故販賣毒品所得之對
    價，不問其中成本若干，利潤多少，均應全部諭知沒收，貫
    徹政府查禁煙毒之決心，以符立法本旨（最高法院91年度台
    上字第2419號判決要旨參照）。又毒品危害防制條例第19條
    第1項關於犯罪所得財物之沒收，其立法方式與貪污治罪條
    例第10條之規定相類似，以有所得者為限，始發生沒收之問
    題。再者，共同正犯之犯罪所得為新臺幣時，因係合併計算
    ，且於全部或一部不能沒收時以其財產抵償之，為避免執行
    時發生重複沒收、抵償之情形，故各共同正犯之間係採連帶
    沒收主義，於裁判時僅諭知連帶沒收，不得就全體共同正犯
    之總所得，對各該共同正犯分別重複諭知沒收，此與罰金刑
    應分別諭知、分別執行者不同（最高法院98年度台上字第30
    60號判決要旨參照）。被告許正忠因販賣第二級毒品所得之
    5千元，雖未扣案，仍應依毒品危害防制條例第19條第1項規
    定諭知與「麥當勞」連帶沒收，如全部或一部不能沒收時，
    以其與「麥當勞」之財產連帶抵償之。(二)、扣案之門號0000
    000000號行動電話1支（含SIM卡1張），既為被告許正忠所
    持有，且係用以供本案販賣第二級毒品甲基安非他命聯繫交
    易所用之物，業據被告許正忠陳明在卷，亦有前揭通訊監察
    譯文、行動電話資料查詢附卷可佐，應依毒品危害防制條例
    第19條第1項前段諭知沒收；且此項沒收之標的既已扣案，
    當得直接沒收，並無全部或一部不能沒收之情形，自不生「
    追徵其價額」之問題。經核原判決認事用法並無違誤，量刑
    亦屬妥適，應予維持，被告許正忠上訴意旨猶執前詞否認犯
    罪，其上訴為無理由，應予駁回。
據上論斷，應依刑事訴訟法第 368 條，判決如主文。
本案經檢察官李慶義到庭執行職務。
中    華    民    國   100     年     12   月   29    日
            刑事第八庭  審判長法  官  廖  柏  基
                              法  官  李  雅  俐
                              法  官  簡  源  希
以上正本證明與原本無異。
如不服本判決應於收受送達後十日內向本院提出上訴書狀，其未
敘述上訴之理由者，並得於提起上訴後十日內向本院補提理由書
（均須按他造當事人之人數附繕本）「切勿逕送上級法院」。
                              書記官  李  宜  珊
中    華    民    國   100     年     12   月   29    日
附錄本案論罪科刑法條：
毒品危害防制條例第4條第2項
製造、運輸、販賣第二級毒品者，處無期徒刑或 7 年以上有期
徒刑，得併科新臺幣 1 千萬元以下罰金。